臺灣彰化地方法院刑事判決　　　　　　　 94年度易字第237號
公　訴　人　臺灣彰化地方法院檢察署檢察官
被　　　告　乙○○
　　　　　　甲○○
上列被告因竊盜等案件，經檢察官聲請簡易判決處刑（93年度偵
字第7544號），本院員林簡易庭認不宜逕依簡易判決處刑，簽移
本院依通常程序審理，本院判決如下：
    主  文
乙○○共同竊盜，累犯，處有期徒刑伍月，如易科罰金，以佰
元折算壹日，扣案之鑰匙壹支沒收；又對於公務員依法執行職務
時，施強暴，累犯，處有期徒刑陸月，如易科罰金，以佰元折
算壹日。應執行有期徒刑拾月，如易科罰金，以佰元折算壹日
，扣案之鑰匙壹支沒收。
甲○○共同竊盜，處有期徒刑肆月，如易科罰金，以佰元折算
壹日，扣案之鑰匙壹支沒收。
    事  實
一、乙○○前因違反毒品危害防制條例案件，經本院分別以89年
    度員簡字第120號、90年度易字第724號判處有期徒刑六月、
    十月確定，上開案件經接續執行，於民國91年5月9日縮短刑
    期假釋出獄，所餘期間交付保護管束，於91年7月8日因假釋
    期滿未經撤銷，視為業已執行完畢。詎其猶不知悔改，於93
    年10月2日晚間，由其胞弟甲○○騎乘車牌號碼SR8-915號輕
    型機車搭載乙○○一同前往彰化縣員林鎮○○路551巷16號
    附近，於同日23時35分許，乙○○、甲○○因見丁○○所有
    之車牌號碼GZ7-058號重型機車停放在彰化縣員林鎮○○路
    551巷16號前，竟基於意圖為自己不法所有之犯意聯絡，由
    甲○○自其所有之鑰匙串取下鑰匙1支（此支鑰匙原與甲○○其他鑰匙串在一起）後交予乙○○，再由乙○○徒手竊取
    丁○○所有之上開GZ7-058號重型機車，而由甲○○在旁把
    風，於得手後，乙○○即騎乘該GZ7-058號重型機車，而甲○○仍騎乘原來之SR8-915號輕型機車離去。嗣因有路人發
    現乙○○等2人行跡可疑，而向彰化縣警察局員林分局莒光
    派出所報案，經派遣丙○○、謝新發、張俊彬等3名警員前
    往處理，而於同日23時50分許，在彰化縣員林鎮○○路27巷
    內，為彰化縣警察局員林分局警員丙○○攔檢查獲，詎乙○○因畏罪情虛，竟基於妨害公務之犯意，明知彰化縣警察局
    員林分局警員丙○○，係依法執行協助偵查犯罪職務之公務
    員，仍與丙○○發生拉扯扭打，並伸手欲奪下丙○○手上之
    配槍，致丙○○受有臉部表潛損傷及左肘表潛損傷等傷害（
    傷害部分未據告訴），乙○○即以此強暴方式妨害警員丙○○執行職務，幸仍為丙○○制伏而逮捕，並當場扣得上開竊
    車使用之鑰匙1支。
二、案經彰化縣警察局員林分局報請臺灣彰化地方法院檢察署檢
    察官偵查後聲請簡易判決處刑，經本院員林簡易庭認不宜逕
    依簡易判決處刑，簽移本院依通常程序審理。
    理  由
一、訊據被告乙○○對伊有於上開時、地，竊取被害人丁○○所
    有車牌號碼GZ7-058號之重型機車1部得手，其後並騎乘該機
    車行經彰化縣員林鎮○○路27巷內，為彰化縣警察局員林分
    局警員丙○○攔檢盤查，而對於丙○○有妨害公務之行為等
    情坦承不諱；另訊據被告甲○○雖矢口否認有何竊盜之犯行
    ，辯稱：伊胞兄乙○○向伊拿取鑰匙時，並未告知伊用途，
    伊不知道乙○○拿該鑰匙去竊取機車云云。經查：(一)上開竊
    盜機車部分，業據被告乙○○於本院審理時坦承不諱，核與
    證人即被害人丁○○於警詢中指述失竊情節相符，且被告甲○○於94年10月3日警詢中即供稱：「 (問：何人提議行竊
    GZ7-058號之重機車？如何分工？)是我哥乙○○提議要行竊
    機車，我就載他到上述行竊地點，看到該重機車GZ7-058號
    停放在該處，所以乙○○便下車行竊」等語，其後於94年4
    月20日經通緝到院時亦坦承：是伊騎機車載乙○○前往該處
    ，由乙○○拿伊所給之鑰匙1支偷機車，伊站在旁邊看，且
    伊有坦承在旁邊把風等語明確，而同案被告乙○○於93年10
    月3日警詢中亦供稱：「 (問：你和甲○○竊盜該機車之目
    的為何？如何分工？由何人提議竊車？)做為代步用，由我
    持鑰匙下車動手行竊，甲○○在旁把風，得手後我叫甲○○
    跟我走，由我提議竊取該車」等語，被告甲○○事後改稱不
    知道乙○○向伊拿取鑰匙要作何用云云，顯非足採。此外，
    復有贓物認領保管單、車輛資料查詢單及彰化縣警察局員林
    分局莒光派出所受理案件紀錄通報表各1件附卷可稽，暨有
    鑰匙1支扣案足資佐證。(二)上開妨害公務部分，則據被告乙○○於本院審理時坦承不諱，且經證人即警員丙○○於本院
    審理時到庭結證屬實，復有上開派出所受理案件紀錄通報表
    及員生醫院診斷書各1件在卷可資佐證，足徵被告乙○○之
    自白與事實相符，堪以採信。綜上所述，本件事證已臻明確
    ，被告乙○○、甲○○上開犯行均堪認定，應依法論科。
二、按警察法第9條第3款明定：「警察依法行使左列職權：三、
    協助偵查犯罪。」查本件證人丙○○係彰化縣警察局員林分
    局警員，因被告乙○○騎乘失竊車輛，且行跡可疑，而對被
    告乙○○攔停盤檢，核其係依法執行公務之人員，被告乙○○對其施以強暴行為，即屬妨害其執行公務。是核被告乙○○所為，係犯刑法第320條第1項之竊盜罪及同法第135條第1
    項之妨害公務罪；被告甲○○所為，則係犯刑法第320條第1
    項之竊盜罪。查被告乙○○與甲○○係基於犯意聯絡而為本
    件竊盜犯行，被告甲○○乃於被告乙○○行竊時負責把風，
    已如前述，是被告乙○○、甲○○2人對於上開竊盜犯行，
    有犯意聯絡及行為分擔，為共同正犯，公訴人認被告甲○○
    所為係幫助犯，洵有未洽，惟尚毋庸變更起訴法條，附此敘
    明。又被告乙○○所犯上開竊盜及妨害公務2罪間，犯意各
    別，行為互殊，應予分論併罰。再被告乙○○迭於警詢及本
    院審理時均堅稱：因警員手上持槍，當時伊想要逃跑，故只
    想將警員配槍撥掉等語，而證人丙○○亦證述被告乙○○當
    時確實是亟欲逃跑，故被告乙○○雖有奪槍之舉動，惟本件
    尚乏證據可認被告乙○○有何意圖不法所有之犯意，尚難認
    其所為已構成搶奪罪，併附敘之。又查被告乙○○乙○○前
    因違反毒品危害防制條例案件，經本院分別以89年度員簡字
    第120號、90年度易字第724號判處有期徒刑六月、十月確定
    ，上開案件經接續執行，於91年5月9日縮短刑期假釋出獄，
    所餘期間交付保護管束，於91年7月8日因假釋期滿未經撤銷
    ，視為業已執行完畢等情，有臺灣高等法院被告全國前案紀
    錄表附卷可稽，被告乙○○於有期徒刑之執行完畢後，5年
    內再犯本件有期徒刑以上之上開2罪，為累犯，應依刑法第
    47條之規定，依法加重其刑。爰審酌被告2人之素行均不佳
    ，有毒品等多項前科，被告乙○○於為警查獲時，猶企圖逃
    避刑責，對警員施以暴力，惡性匪淺，暨考量其生活狀況、
    智識程度、犯罪之動機、目的、手段、警員所受之傷勢，及
    犯後被告乙○○坦承犯行、被告甲○○猶飾詞否認犯行之態
    度等一切情狀，各量處如主文所示之刑，被告乙○○部分並
    定其應執行刑，且均諭知如易科罰金之折算標準，以示懲儆
    。扣案之鑰匙1支，係被告甲○○所有，業據被告2人供明在
    卷，且為本案竊盜所用之物，業如前述，爰依刑法第38 條
    第1項第2款併予宣告沒收。
據上論斷，應依刑事訴訟法第452條、第299條第1項前段，刑法
第28條、第320條第1項、第135條第1項、第47條、第41條第1項
前段、第2項、第51條第5款、第38條第1項第2款，罰金罰鍰提高
標準條例第1條前段、第2條，判決如主文。
本案經檢察官賴志盛到庭執行職務。
中　　華　　民　　國　　94　　年　　6 　　月　　13　　日
             　   刑事第二庭  審判長法  官  石馨文
                   　               法  官  王義閔
                     　             法  官  郭麗萍
以上正本證明與原本無異。
如不服本判決，應於判決送達後10日內，向本院提出上訴狀 (
須附繕本)。
告訴人或被害人對於判決如有不服具備理由請求檢察官上訴者，
其上訴期間之計算係以檢察官收受判決正本之日期為準。
中　　華　　民　　國　　94　　年　　6　 　月　　14　　日
                                    書記官　施嘉玫
附錄法條
第320條：
意圖為自己或第三人不法之所有，而竊取他人之動產者，為竊盜
罪，處五年以下有期徒刑、拘役或五百元以下罰金。
意圖為自己或第三人不法之利益，而竊佔他人之不動產者，依前
項之規定處斷。
前二項之未遂犯罰之。
刑法第135條：
對於公務員依法執行職務時，施強暴脅迫者，處三年以下有期徒
刑、拘役或三百元以下罰金。
意圖使公務員執行一定之職務或妨害其依法執行一定之職務或使
公務員辭職而施強暴脅迫者亦同。
犯前二項之罪，因而致公務員於死者，處無期徒刑或七年以上有
期徒刑；致重傷者，處三年以上、十年以下有期徒刑。
